臺灣高等法院刑事裁定
110年度聲再字第460號
再審聲請人
即受判決人  林貫世




上列聲請人因毒品危害防制條例等案件，對於最高法院107年度
台上字第4434號，中華民國108年1月23日第三審判決（最後事實
審案號：本院106年度上訴字第3050號，起訴案號：臺灣臺北地
方檢察署105年度偵字第6824號、第14289號、第14188號、第142
90號、第14446號），聲請再審，本院裁定如下：
    主  文
再審之聲請駁回。 
    理  由
一、聲請意旨略以：再審聲請人即受判決人林貫世（下稱聲請人
    ）認本件證人董文正於一審及二審審理時均證稱其於偵查中
    之指證係不實證言，且一審及二審法院均漏未詢問證人董文
    正係以多少價錢購買毒品之關鍵問題，又證人張寶樺係得以
    證明聲請人轉讓董文正之毒品係安非他命，非判決所載販賣
    第一級毒品之新證據，爰依刑事訴訟法第420條第1項第6款
    之規定，聲請再審等語。
二、按法院認為聲請再審之程序違背規定者，應以裁定駁回之，
    刑事訴訟法第433條定有明文。上級審法院以上訴不合法，
    從程序上駁回上訴者，聲請再審之客體為原審法院之判決，
    而非上級審法院之程序判決。又再審係為確定判決認定事實
    錯誤所設之特別救濟程序，是聲請再審之對象應為「確定之
    實體判決」。法院受理聲請再審案件，首應調查聲請再審之
    對象是否為具有實體確定力之判決，如果屬之，始得進而為
    其他程序及實體上之審查。至刑事訴訟法第426條第3項所指
    「判決在第三審確定者」，係指案件經第三審法院為實體上
    之確定判決者而言，並不及於第三審之程序判決（最高法院
    106年度台抗字第261號裁定意旨參照）。
三、經查：聲請人所提之刑事再審狀載明其聲請案號為107年度
    台上字第4434號，又卷內所附亦僅有最高法院107年度台上
    字第4434號判決繕本在卷可資，觀諸前開卷內資料應可認聲
    請人之聲請意旨係就最高法院107年度台上字第4434號判決
    為再審聲請之對象。聲請人前因販賣第一級毒品犯行，經臺
    灣臺北地方法院以105年度重訴字第7號判決判處有期徒刑15
    年4月。聲請人不服提起上訴，經本院106年度上訴字第3050
    號判決，撤銷原判決處以有期徒刑15年4月，嗣聲請人不服
    提起上訴，再經最高法院107年度台上字第4434號判決以上
    訴為不合法律上之程式，駁回上訴確定，有卷附被告前案紀
    錄表在卷可稽（見本院卷第57頁）。最高法院107年度台上
    字第4434號判決書載明「五、上訴人4 人上訴意旨，經核係
    置原判決之論敘於不顧，或為事實上、枝節事項之爭辯，或
    對原審採證、認事、量刑職權之適法行使，任意指摘為違法
    ，顯與法律規定得為第三審上訴理由之違法情形不相適合。
    揆之首揭說明，其等上訴為違背法律上之程式，均應予駁回
    。」，而依刑事訴訟法第395條前段以上訴不合法而駁回上
    訴，未就再審聲請人被訴犯罪如何取捨證據及認事用法，為
    不具實體確定力之程序判決，有本院被告前案紀錄表及各該
    判決可查。是前開最高法院之確定判決並非實體判決，依據
    上述規定及說明，自不得作為聲請再審之對象。聲請人對最
    高法院107年度台上字第4434號確定判決聲請再審，不合法
    律上之程式，且無從補正，應予駁回。末按聲請再審之案件
    ，除顯無必要者外，應通知聲請人及其代理人到場，並聽取
    檢察官及受判決人之意見。但無正當理由不到場，或陳明不
    願到場者，不在此限。前項本文所稱「顯無必要者」，係指
    聲請顯屬程序上不合法且無可補正或顯無理由而應逕予駁回
    ，刑事訴訟法第429條之2、法院辦理刑事訴訟案件應行注意
    事項第177條之4定有明文。本件再審聲請顯與法定程序不符
    且無從補正，而應逕予駁回，依前開說明及刑事訴訟法第42
    9條之2之立法意旨，本院認無通知聲請人到場並聽取其意見
    之必要，附此敘明。
據上論斷，應依刑事訴訟法第433條，裁定如主文。
中　　華　　民　　國　　110 　年　　9 　　月　　14　　日
                  刑事第十二庭  審判長法　官  陳如玲
　　　　　　　　　　　　　　　　　　　法　官  廖建瑜  
　　　　　　　　　　　　　　　　　　　法　官  魏俊明
以上正本證明與原本無異。
如不服本裁定，應於收受送達後五日內向本院提出抗告狀。
                                      書記官  賴尚君
中　　華　　民　　國　　110 　年　　9 　　月　　14　　日